【裁判字號】    95,訴,319
【裁判日期】    950627
【裁判案由】    毒品危害防制條例
【裁判全文】
臺灣彰化地方法院刑事判決               95年度訴字第319號
公  訴  人  臺灣彰化地方法院檢察署檢察官
被      告  甲○○
                    （另案於臺灣雲林第二監獄執行中）
上列被告因違反毒品危害防制條例案件，經檢察官提起公訴（95
年度毒偵字第216號），及移送併辦（95年度毒偵字第1048號）
，被告於本院準備程序中就被訴事實為有罪之陳述，經本院裁定
依簡式審判程序審理，判決如下：
    主  文
甲○○連續施用第一級毒品，累犯，處有期徒刑壹年。
    事  實
一、甲○○前於民國89年4月18日，因施用第一、二級毒品案件
    ，經本院各判處有期徒刑六月、三月，定應執行刑為有期徒
    刑八月確定；又於90年6月24日，因施用第一、二級毒品案
    件，經本院各判處有期徒刑八月、四月，定應執行刑為有期
    徒刑十月確定，並與90年6月3日因贓物罪經本院判刑確定之
    有期徒刑三月合併定應執行刑為有期徒刑一年一月，上開數
    罪經接續執行後，於92年5月9日縮短刑期假釋出監（起訴書
    誤載為92年10月15日），同年10月15日假釋期滿未經撤銷而
    以執行完畢論。又其曾於90年間，因施用毒品案件，經本院
    裁定令入戒治處所施以強制戒治，於91年3月2日執行完畢釋
    放。甲○○仍不思悔改，未能戒除毒癮，於前揭強制戒治處
    分執行完畢釋放後5年內，基於施用第一級毒品海洛因之概
    括犯意，自94年6月間某日起至95年3月底某日止，在其位於
    彰化縣溪州鄉○○村○○路25號住處，以將海洛因摻入香菸
    中點燃後吸食之方式，連續施用海洛因多次，二至三天施用
    一次。嗣於94年11月5日12時20分許，警方搜索彰化縣溪州
    鄉○○村○○路6號時因同時在場，經其同意後採尿送驗，
    結果呈嗎啡陽性反應；復於95年2月8日13時許，警方在彰化
    縣溪州鄉○○路120號前，查獲劉泓杰（由檢察官另案偵辦
    ）涉嫌違反毒品危害防制條例案件時，因同時在場，經其同
    意後採尿送驗，結果呈嗎啡陽性反應，始查悉上情。
二、案經彰化縣警察局田中分局報請臺灣彰化地方法院檢察署檢
    察官偵查起訴及移送併辦。
    理  由
一、上開事實，業據被告甲○○於本院審理時坦承不諱，且被告
    於94年11月5日、95年2月8日為警採集之尿液，經送彰化縣
    衛生局檢驗及本院送請詮昕科技股份有限公司複驗結果，均
    呈嗎啡陽性反應，此有彰化縣警察局田中分局、北斗分局委
    託檢驗尿液代號與真實姓名對照認證單、彰化縣衛生局出具
    之煙毒尿液檢驗成績書、詮昕科技股份有限公司出具之濫用
    藥物尿液檢驗報告等附卷可稽，被告自白核與事實相符。又
    被告前曾於90年間，因施用毒品案件，經本院裁定令入戒治
    處所施以強制戒治，於91年3月2日執行完畢釋放，有臺灣彰
    化地方法院檢察署刑案資料查註紀錄表及臺灣高等法院被告
    前案紀錄表等附卷可據，被告於上述強制戒治處分執行完畢
    釋放後五年內再施用第一級毒品，其事證明確，自應依法論
    科。
二、核被告所為，係犯毒品危害防制條例第10條第1項之施用第
    一級毒品罪。被告於施用前持有第一級毒品海洛因之低度行
    為，應為施用之高度行為所吸收，不另論罪。被告先後多次
    施用犯行，時間緊接，顯係基於概括之犯意，觸犯構成要件
    相同之罪名，應依連續犯論以一罪，並加重其刑。又被告除
    起訴書所記載之其餘犯行（含95年度毒偵字第1048號移送併
    辦部分），雖未經起訴，然因與業經起訴部分具連續犯之裁
    判上一罪關係，為起訴效力所及，基於審判不可分，本院自
    應併與審理。再查，被告前於89年4月18日，因施用第一、
    二級毒品案件，經本院各判處有期徒刑六月、三月，定應執
    行刑為有期徒刑八月確定；又於90年6月24日，因施用第
    一、二級毒品案件，經本院各判處有期徒刑八月、四月，定
    應執行刑為有期徒刑十月確定，並與90年6月3日因贓物罪經
    本院判刑確定之有期徒刑三月合併定應執行刑為有期徒刑一
    年一月，上開數罪經接續執行後，於92年5月9日縮短刑期假
    釋出監（起訴書誤載為92年10月15日），同年10月15日假釋
    期滿未經撤銷而以執行完畢論，有臺灣彰化地方法院檢察署
    刑案資料查註紀錄表及臺灣高等法院被告前案紀錄表在卷可
    參，其受此有期徒刑執行完畢後，五年以內再犯有期徒刑以
    上之罪，應依累犯規定遞加重其刑。爰審酌被告前曾有多次
    施用毒品之前科及其犯罪之動機、目的、施用毒品係自戕身
    心，且曾因施用毒品而送強制戒治處分，猶不知悔改，未能
    戒除毒癮，竟又再度施用毒品，顯乏禁絕毒害之決心，暨其
    犯後尚知坦承犯行等一切情狀，量處如主文所示之刑，以示
    懲儆。
據上論斷，應依刑事訴訟法第273條之1第1項、第299條第1項前
段，毒品危害防制條例第10條第1項，刑法第11條前段、第56條
、第47條，判決如主文。
本案經檢察官姚玎霖到庭執行職務。
中    華    民    國    95    年    6     月    27    日
                                刑事第二庭
                                    法  官  王義閔
以上正本證明與原本無異。
如不服本判決，應於判決送達後10日內，向本院提出上訴狀（須
附繕本）。
中    華    民    國    95    年    6     月    29    日
                                    書記官  詹國立
毒品危害防制條例第10條
施用第一級毒品者，處 6 月以上 5 年以下有期徒刑。
施用第二級毒品者，處 3 年以下有期徒刑。


司法院資訊處製作；財團法人民間司法改革基金會備份。
